【裁判字號】    92,交抗,632
【裁判日期】    920625
【裁判案由】    違反道路交通管理處罰條例
【裁判全文】
臺灣高等法院交通事件裁定                        九十二年度交抗字第六三二號
    抗  告  人
    即受處分人  甲○○
右抗告人因違反道路交通管理處罰條例案件，不服臺灣臺北地方法院九十二年度交聲
字第五二二號，中華民國九十二年六月三日裁定，提起抗告，本院裁定如左：
    主  文
抗告駁回。
    理  由
一、按道路交通安全規則所稱之「汽車」，係指在道路上不依軌道或電力架線而以原
    動機行駛之車輛（包括機器腳踏車）；又汽車停車時，應依停車時間、位置、方
    式及車種之規定，道路交通安全規則第二條第一項第一款及第一百十二條第一項
    第十六款分別定有明文。再道路交通管理處罰條例所稱之「車輛」，係指在道路
    上以原動機行駛之汽車（包括機器腳踏車）或以人力、獸力行駛之車輛；而汽車
    駕駛人停車時停車時間、位置、方式、車種不依規定者，處新台幣（下同）六百
    元以上一千二百元以下罰鍰，道路交通管理處罰條例第三條第八款及第五十六條
    第一項第九款亦有明文。又按汽車駕駛人有違規停車而駕駛人不在場之情形，當
    場不能掣單舉發者，得對汽車所有人逕行舉發之；逕行舉發違反道路交通管理事
    件，經汽車所有人依通知單之應到案日期前到案，並告知違規駕駛人姓名、身分
    證統一編號及住址者，處罰機關應即另行通知違規駕駛人到案依法處理；逾應到
    案日期或雖於期限內申訴，惟未告知實際駕駛人，處罰機關應依道路交通管理處
    罰條例第八十五條第三項規定處罰該汽車所有人，道路交通管理處罰條例第七之
    二條及違反道路交通管理事件統一裁罰基準及處理細則第二十四條分別定有明文
    。是受處分人所有之機車如未依停車位置之規定停放而為警舉發，於舉發通知單
    上所載之應到案日期後十五日內到案聽候裁決，經處罰機關調查後仍認定其有上
    開違規停車行為者，依違反道路交通管理事件統一裁罰基準及處理細則第四十四
    條第一項及違反道路交通管理事件統一裁罰基準表（下稱基準表）之規定，應對
    該行為人處以八百元之罰鍰。
二、抗告人即受處分人甲○○所有之車牌號碼ＡＴＯ─二九五號重型機車，於民國九
    十二年一月六日十二時十五分許，未依停車位置之規定停放在臺北市○○街二號
    旁之劃設供小型汽車停放之收費停車位上，因駕駛人不在場，而由臺北市停車管
    理處交通助理員謝錫川以拍照之方式採證，並以受處分人有前揭違反道路交通管
    理處罰條例第五十六條第一項第九款規定之行為掣單舉發，嗣將前開舉發通知單
    日）後十五日內向原處分機關提出申訴，並告以受處分人即為實際之汽車駕駛人
    ，案經原處分機關即交通部公路總局臺北區監理所板橋監理站所函請舉發單位即
    臺北市停車管理處調查，因認受處分人確有前開違規行為，原處分機關乃以「停
    車位置不依規定」之違規事實，依道路交通管理處罰條例第五十六條第一項第九
    款、違反道路交通管理事件統一裁罰基準及處理細則第四十四條第一項及基準表
    之規定，於九十二年四月二日裁處受處分人罰鍰八百元。
三、抗告意旨略以：受處分人收到舉發通知單後，即提出申訴，經臺北市停車管理處
    九十二年二月二十六日北市停四字第○九二三○七九六五○○號書函致受處分人
    繳納罰鍰，受處分人不服，經臺北市交通事件裁決所以九十二年三月二十六日北
    市裁三字第○九二三四三二四二○○號函致受處分人。嗣交通部公路總局臺北區
    監理所板橋監理站復以九十二年四月四日北監板違字第九二○○○一七九二號函
    致受處分人繳納罰鍰八百元，受處分人遂於九十二年四月二十二日聲明異議，期
    出庭說明，詎收到異議駁回之裁定，甚感詫異。
四、經查：受處分人上開違規停車之事實，有臺北市交通局舉發違反道路交通管理事
    件通知單通知聯（北市交停字第一Ａ0000000號）、現場採證照片（見原
    審卷第十九、二十頁）、臺北市停車管理處九十二年二月二十六日北市停四字第
    ○九二三○七九六五○○號書函（見原審卷第十頁）、九十二年五月十二日北市
    停四字第○九二三二六○一七○○號函（見原審卷第十六頁）、九十二年五月二
    十七日北市停四字第○九二三三○八四四○○號函（見原審卷第二二頁）及交通
    部公路總局臺北區監理所板橋監理站違反道路交通管理事件之板監違字第裁四一
    ─一Ａ0000000號裁決書（見原審卷第六頁）在卷可稽。依受處分人聲明
    異議狀所記載並不否認其所有之上開車輛於前開時間停放於前述劃設供小型汽車
    停放之收費停車位之事實，雖辯稱：該處並未劃設機車停車格，實不便於民，且
    所停放位置亦未阻礙交通云云。然依卷附採證照片觀之，受處分人所有之前開機
    車前緣確係停放於前述劃設供小型汽車停放之收費停車位無訛。至受處分人所稱
    並無阻礙交通及該處並未劃設機車停車格而不便於民，與其違規行為之成立與否
    無涉；而其抗告意旨所指各函，均係對於本件同一違規事實之說明，並無重複裁
    罰之情形。
五、原審因而認受處分人所有之上開車輛確有於前揭時間未依停車位置之規定停放之
    行為，原處分機關依前揭規定裁罰受處分人罰鍰八百元，並無違誤，而駁回受處
    分人異議之聲明，經核並無不合。受處分人提起抗告，為無理由，應予駁回。
據上論結，應依道路交通案件處理辦法第二十六條、刑事訴訟法第四百十二條，裁定
如主文。
中      華      民      國    九十二    年      六      月    二十五    日
                              臺灣高等法院交通法庭
                                  審判長法  官  楊  照  男
                                        法  官  陳  炳  彰
                                        法  官  王  詠  寰
右正本證明與原本無異。
不得再抗告。
                                        書記官  駱  麗  君
中      華      民      國    九十二    年      六      月    二十五    日


司法院資訊處製作；財團法人民間司法改革基金會備份。
